臺灣臺北地方法院民事判決
111年度訴字第1660號
原      告  僑聯建設股份有限公司



法定代理人  李明昌  

訴訟代理人  郭芳宜律師                   
被      告  周東顯  
訴訟代理人  詹宗諺律師
被      告  周秀亮  
            周東明  
            周東慶  
            楊周秀菊
            吳周秀富
            賴周秀吉
            曹周秀榮
            林周秀玲
            周秀芳  
上九人共同
訴訟代理人  張碧玲  
上列當事人間請求酌減違約金等事件，本院於民國111年10月12
日言詞辯論終結，判決如下：
    主  文
被告應連帶給付原告新臺幣伍拾萬元，及自民國一百一十一年四
月十五日起至清償日止，按週年利率百分之五計算之利息。
原告其餘之訴駁回。
訴訟費用由被告連帶負擔百分之十，餘由原告負擔。
本判決得假執行。但被告如以新臺幣伍拾萬元為原告預供擔保後
，得免為假執行。
原告其餘假執行之聲請駁回。
    事實及理由
壹、程序方面
    按訴狀送達後，原告不得將原訴變更或追加他訴，但擴張或
    減縮應受判決事項之聲明者，不在此限；次按不變更訴訟標
    的，而補充或更正事實上或法律上陳述者，非為訴之變更或
    追加，民事訴訟法第255條第1項第3款、第256條分別定有明
    文。本件原告原起訴聲明：㈠兩造於民國99年7月15日所訂合
    作建築契約（下稱系爭合建契約）第22條特別條款第2項所
    訂原告違約時，應給付被告違約金新臺幣（下同）500萬元
    ，核減為50萬元；㈡被告應連帶就核減之違約金450萬元返還
    予原告，並自本件判決確定翌日起至清償日止，按週年利率
    5％計算之利息；㈢被告應連帶退還原告保證金50萬元，及自
    起訴狀繕本送達之日起至清償日止，按週年利率5％計算之利
    息。嗣於111年10月12日言詞辯論程序變更聲明為：㈠兩造依
    系爭合建契約第22條第2項所訂原告違約時，應給付被告違
    約金500萬元，核減為50萬元；㈡就前項訴之聲明，被告應連
    帶返還450萬元予原告，並自111年4月15日起至清償日止，
    按週年利率5％計算之利息；㈢被告應連帶返還原告50萬元，
    及自111年4月15日起至清償日止，按週年利率5％計算之利息
    ；㈣原告願供擔保，請准宣告假執行等語，此有原告民事起
    訴狀、111年10月12日言詞辯論筆錄各1份在卷為憑（見本院
    卷一第11-12頁、本院卷二第347頁）。經核原告變更利息起
    算日，為擴張應受判決事項之聲明；其餘則係更正事實上或
    法律上之陳述，揆諸首揭說明，均應准許。
貳、實體方面
一、原告主張：
  ㈠本件坐落於臺北市○○區○○段○○段000地號土地（下稱系爭土地
    ）為被告所共有，應有部分各為10分之1。兩造於99年7月15
    日簽立系爭合建契約，約定契約期限為5年，由被告提供系
    爭土地，原告提供建築基金並負責辦理興建計畫、工程設計
    、工程費用、施工管理等事務，共同興建房屋。原告依系爭
    合建契約第5條約定，交付建築保證金1,000萬元予被告，並
    於同年12月13日以被告周東顯名義，向臺北市政府都市更新
    處（下稱都更處）申請辦理「擬訂臺北市○○區○○路○○段000
    地號等14筆土地都市更新事業概要案」（下稱系爭都更案）
    ，惟經臺北市政府以系爭土地中之國有土地占全案土地面積
    93.2％，不宜由民間單位辦理都市更新為由，以100年10月18
    日府都新字第09932313100號函（下稱臺北市政府100年10月
    18日函）予以駁回。
  ㈡嗣被告周東顯於104年7月30日，以存證信函通知原告因系爭
    合建契約屆期失效，遂依該契約第22條約定第2項沒收前開
    建築保證金半數即500萬元。惟原告為推動系爭都更案，包
    含前開被告沒收之500萬元保證金在內，已支付663萬2,135
    元，足見原告已竭盡所能履行系爭合建契約約定，實無可歸
    責之處。而被告於系爭合建契約期間內，仍可繼續占有使用
    系爭土地、收取租金，且享有土地逐年升值之經濟利益，卻
    又可沒收原告500萬元保證金，顯不合理。是衡諸一般客觀
    標準及經濟利益，如僅沒收原告50萬元違約金，被告可各得
    5萬元，已足達到因系爭合建契約屆期失效而懲罰原告之目
    的。爰依民法第252條規定，請求將系爭合建契約之懲罰性
    違約金酌減至50萬元，再依民法第179條規定，請求被告返
    還其等沒收超過前開數額之保證金450萬元。
  ㈢此外，被告除沒收500萬元保證金外，亦未退還其餘500萬保
    證金，原告遂於109年6月17日以存證信函請求被告返還，而
    被告周秀亮、周東明、周東慶、楊周秀菊、吳周秀富、賴周
    秀吉、曹周秀榮、林周秀玲、周秀芳（以下合稱被告周秀亮
    等9人）雖均已退還合計450萬元之保證金，惟被告周東顯則
    迄今未返還其所取得之50萬元，原告自得依系爭合建契約第
    22條、第25條等約定，請求被告連帶返還剩餘之50萬元。
  ㈣並聲明：
  ⒈兩造依系爭合建契約第22條第2項所訂原告違約時，應給付被
    告違約金500萬元，核減為50萬元。
  ⒉就前項訴之聲明，被告應連帶返還450萬元予原告，並自111
    年4月15日起至清償日止，按週年利率5％計算之利息。
  ⒊被告應連帶返還原告50萬元，及自111年4月15日起至清償日
    止，按週年利率5％計算之利息。
  ⒋原告願供擔保，請准宣告假執行。
二、被告答辯：
  ㈠被告周秀亮等9人係以：
  ⒈系爭合建契約第5條所約定之建築保證金，性質上與違約金有
    別，原告自無依民法第252條規定請求鈞院酌減之餘地。
  ⒉況依系爭合建契約第3條第1項約定，被告可分得之房屋坪數
    為238坪，總價值約為2億3,800萬元，被告每人可分得2,380
    萬元，而被告每人取得之保證金50萬元，僅佔被告前開履行
    利益之2％；且系爭土地在系爭合建契約有效期間內，亦受有
    無法與其他建設公司合作或進行其他開發使用之損害，是衡
    酌前開被告所受損害與所失利益，應認被告沒收500萬元保
    證金，尚未逾越合理範圍等語置辯。
  ㈡被告周東顯則以：
  ⒈系爭合建契約僅有約定建築保證金，未有違約金之約定，原
    告請求鈞院酌減違約金，並無所據。
　⒉原告為經營多年之建設公司，其締約前即就系爭都更案之成
    本與風險進行專業評估，而國有土地佔整體都更範圍比例越
    高，該計畫遭駁回之風險亦越高，系爭都更案國有土地面積
    比例達93.2％，其高風險當為原告所得預見。原告經充分考
    量各因素後，本於自由意識及平等地位，與被告簽立系爭合
    建契約，並約定被告得依系爭合建契約第22條第2項約定沒
    收半數保證金，核屬原告任意給付，並無任何顯失公平之處
    ，是基於契約自由原則，當事人均應同受拘束，法院亦應予
    以尊重，要無酌減違約金之理由。
  ⒊依原告與被告周東顯於99年6月30日簽立之承諾書（下稱系爭
    承諾書）第4條約定，被告周東顯就系爭都更案所生一切損
    害，對原告均不負賠償責任，是系爭合建契約倘因地主不履
    約、不返還保證金等情，導致原告受有債務不履行之損害，
    此依系爭承諾書第4條約定，原告亦不得向被告周東顯請求
    賠償。
  ⒋又依系爭承諾書第4條約定，系爭土地所有權人於系爭合建契
    約5年期滿後，願以每坪500萬元之價格出售予原告，原告如
    不願承買，則應支付被告周東顯2,000萬元之懲罰性損害賠
    償金；被告周東顯已於109年7月24日以存證信函通知原告願
    以前開條件出售系爭土地，原告卻於109年8月14日函覆拒絕
    承買，原告自應依前開約定賠償被告周東顯2,000萬元。另
    兩造於系爭合建契約期滿後仍有續約合意，故依系爭承諾書
    第2條約定，原告應再給付被告周東顯300萬元之仲介費，而
    原告亦迄今未給付，從而，被告周東顯自得以前開兩筆債權
    中之任一筆債權，擇一與原告請求之50萬元抵銷等語置辯。
  ㈢並均聲明：
  ⒈原告之訴駁回。
  ⒉如受不利判決，願供擔保免為假執行。
三、兩造不爭執事項（見本院卷二第349頁，並依卷內事證略為
    文字修正）：
  ㈠兩造就系爭土地於99年7月15日簽訂系爭合建契約，約定由被
    告提供系爭土地，原告提供建築基金並負責辦理興建計畫、
    工程設計、工程費用、施工管理等事務，共同興建房屋。
  ㈡原告依系爭合建契約給付被告建築保證金1,000萬元。
  ㈢原告於簽訂系爭合建契約後，以被告周東顯為申請人擬訂系
    爭都更案事業概要計畫書，並於99年12月13日向都更處提出
    申請。
  ㈣都更處於99年12月22日北市都新事字第09932313110號函覆以
    ：「依都市更新條例第27條規定，都市更新計畫範圍內公有
    土地及建築物，應一律參加都市更新，並依都市更新計畫處
    理之。」，並函詢系爭土地之國有土地管理機關國防部軍備
    局，詢問該單位是否同意參與系爭都更案。
  ㈤臺北市政府100年10月18日函略以：系爭都更案由於已列入內
    政部營建署示範更新地區之一，且朝政府主導方向處理，故
    退回系爭都更案之申請。
  ㈥原告於104年7月13日以存證信函檢附臺北市政府100年10月18
    日函文，通知被告系爭都更案遭駁回；另於109年6月17日函
    請被告退還本件保證金500萬元至原告銀行帳戶，並請被告
    協商酌減違約金。
  ㈦被告周東顯未匯還保證金50萬元，被告周秀亮等9人均匯還原
    告50萬元，合計匯還450萬元。
  ㈧原告前已給付被告周東顯仲介費300萬元。
四、得心證之理由：
  ㈠原告請求酌減違約金為50萬元及請求被告返還450萬元均無理
    由：
  ⒈按當事人得約定債務人於債務不履行時，應支付違約金。違
    約金，除當事人另有訂定外，視為因不履行而生損害之賠償
    總額。其約定如債務人不於適當時期或不依適當方法履行債
    務時，即須支付違約金者，除得請求履行債務外，違約金視
    為因不於適當時期或不依適當方法履行債務所生損害之賠償
    總額。約定之違約金過高者，法院得減至相當之金額。民法
    第250條第1項、第2項、第252條分別定有明文。次按違約金
    有賠償性違約金及懲罰性違約金，前者以違約金作為債務不
    履行所生損害之賠償總額之預定，債權人除違約金外，不得
    另行請求損害賠償；後者則以強制債務履行為目的，確保債
    權效力之強制罰，具有懲罰之性質，債務人於違約時除應支
    付違約金外，仍應依契約之約定或其他債之關係負損害賠償
    責任。至當事人約定之違約金究屬何者，應依當事人之意思
    定之（最高法院108年度台上字第1754號判決意旨參照）。
    再按當事人約定之違約金是否過高，須依一般客觀事實，社
    會經濟狀況，當事人所受損害情形及債務人如能依約履行時
    ，債權人可享受之一切利益為衡量標準（最高法院108年度
    台上字第1466號判決意旨參照）。若所約定之額數，與實際
    損害顯相懸殊者，法院自得酌予核減，並不因懲罰性違約金
    或賠償額預定性違約金而異（最高法院82年度台上字第2529
    號判決意旨參照）。
  ⒉系爭合建契約第22條第2項約定被告得沒收之保證金，應屬損
    害賠償總額預定性之違約金：
  ⑴依系爭合建契約第22條第1項、第2項約定：「雙方簽訂本契
    約書後，乙方（即原告）應於五年內利用都市更新法規相關
    規定，協調整合完成合建基地，通過都市更新審議俾利掛號
    申請建築執照。」、「若於上該期限內乙方未能依前項掛號
    申請建築執照，本契約書自期限屆滿失其效力，甲方（即被
    告）得無條件沒收乙方已支付之保證金其中之新台幣伍佰萬
    元整以示懲罰外...。」（見本院卷一第34頁），由上開約
    定內容可知，倘原告未於系爭合建契約簽立後五年內履行協
    調整合完成合建基地、通過都市更新審議申請建築執照等契
    約之義務，被告即得沒收原告交付建築保證金之半數即500
    萬元，而遍觀系爭合建契約全文，除前開約定外，兩造別無
    就同一債務不履行事由，另行約定原告應負損害賠償責任，
    則應認前開約定屬損害賠償總額預定性違約金，原告主張前
    開違約金之約定為懲罰性違約金云云，洵難採信。
  ⑵被告雖均辯稱依系爭合建契約之文義、體系解釋，原告交付
    之建築保證金為履約保證金，性質上非屬違約金，故本件無
    民法第252條酌減違約金之適用云云。惟按契約當事人如另
    約定一方於一定違約情事發生時，他方得將之沒收或不予返
    還者，乃違約金之約定，而有民法第252條規定之適用（最
    高法院110年度台上字第3177號判決意旨參照），觀諸系爭
    合建契約第22條第1項約定，原告負有於該條項所訂期間內
    應履行之契約義務，而原告未履行時，被告即得依同條第2
    項約定沒收建築保證金之半數，當屬違約金之約定甚明。至
    本案雖由原告預先交付建築保證金，但違約金約定既非要物
    契約，則如契約當事人約定以他方發生違約為沒收保證金之
    要件，即與違約金目的無異，不因一方當事人於簽約之初預
    為交付該款項，而更異其性質。是被告辯稱渠等沒收之500
    萬元保證金為原告預先交付，非屬違約金云云，亦無可採。
  ⒊原告依民法第252條規定請求酌減違約金為無理由：
  ⑴查兩造於99年7月15日就系爭土地簽立系爭合建契約，原告依
    該契約第5條約定，交付各被告100萬元，總計1,000萬元之
    建築保證金，惟原告迄至系爭合建契約5年期限屆滿，仍未
    能依該契約第22條第1項之約定申請通過都市更新審議等情
    ，為兩造所不爭執如前，而被告因原告有前開違約事由，於
    104年7月30日以臺北圓環郵局第230號存證信函通知原告依
    系爭合建契約第22條第2項約定沒收500萬元保證金乙節，亦
    有上開存證信函1紙附卷可稽（見本院卷一第107-109頁），
    逵諸系爭合建契約第22條第2項之約定，被告沒收500萬元保
    證金即屬有據。衡諸系爭土地參與都市更新後，被告可分得
    236.58坪，此有卷附被告提出之系爭土地合建條件說明1紙
    為憑（見本院卷一第350頁），另依原告提出之系爭都更案
    都市更新事業概要公聽會資料所載，該案2樓以上單位之更
    新後開發價值預估為每坪100萬元（見本院卷一第628頁），
    據此估算被告因系爭都更案之預期利益約為2億3,658萬元，
    是屬被告因原告未履行系爭合建契約義務之所失利益。又依
    系爭合建契約第7條約定，被告於系爭合建契約期間內，不
    得再與他人簽定任何與系爭土地相關之合建、買賣、租賃、
    擔保契約或設定抵押等情事（見本院卷一第27頁），則被告
    辯稱其等因系爭合建契約而受有無法使用系爭土地之損害，
    尚屬可採。原告固提出系爭土地照片（見本院卷一第131頁
    ），主張被告仍可將該土地出租收益云云，惟依該照片僅可
    得推知系爭土地現為停車空間使用，然被告是否有收取對價
    、對價之多寡，實無從逕予推論，是原告前開主張，難以逕
    採。佐以系爭合建契約期間長達5年，堪認被告無法使用系
    爭土地之損害期間甚長，所失利益又高達2億3,658萬元，而
    各被告沒收500萬元保證金後所得補償為50萬元等情，兼酌
    以原告為成立已久之建設公司，本件都更風險及違約金數額
    ，於兩造簽約前應已充分評估，足認系爭合建契約第22條第
    2項約定之違約金數額，尚屬合理，原告請求酌減違約金為5
    0萬元，難認有理由。
  ⑵原告雖再主張其為推動系爭都更案所負擔設計、勞務等費用
    ，加上遭沒收之保證金等，已損失合計663萬2,135元，倘加
    計支付被告周東顯300萬元之仲介費，合計已支付9,632,135
    元，足證其已竭盡所能履行系爭合建契約義務，應得請求酌
    減本件違約金云云，並提出付款申請單、支付科目餘額明細
    表、付款單、建築師事務所請款單、支票等件為據（見本院
    卷一第47-87頁、第111-129頁）。惟被告係依系爭合建契約
    第22條第2項約定沒收500萬元保證金，業如前述，而原告支
    付被告周東顯之300萬元仲介費，係依據系爭承諾書而為（
    見本院卷一第591-593頁），上開費用均非原告為履行系爭
    合建契約之義務所支出，自不得執以請求酌減違約金。況依
    民法第251條之規定，債務已為一部履行者，法院得比照因
    一部履行所受之利益，減少違約金，然本件被告並未因原告
    支出前開勞務、設計費，而受有一部履行之利益，自無從遽
    認原告得請求酌減本件違約金。至原告再主張因系爭土地於
    系爭合建契約存續期間，被告受有地價逐年上漲之利益云云
    ，惟縱認屬實，該地價上漲之利益亦非原告履行系爭合建契
    約之結果，原告據此主張酌減違約金，顯無理由。
  ⒋綜上，原告依民法第252條規定，請求酌減系爭合建契約第22
    條第1項之違約金為50萬元，為無理由，則被告沒收500萬元
    保證金，自有法律上之依據，原告主張被告應依民法第179
    條規定，連帶返還酌減部分之違約金450萬元，即屬無據，
    不應准許。
  ㈡原告請求被告連帶返還50萬元，為有理由：
  ⒈依系爭合建契約第5條、第22條第1項、第2項、第25條前段等
    約定可知，原告未能於系爭合建契約簽定後5年內，通過都
    市更新審議者，被告得沒收原告已依系爭合建契約第5條所
    交付之1,000萬元建築保證金之半數500萬元；且被告對系爭
    合建案之義務應負共同連帶責任（見本院卷一第27、34頁、
    第36頁），是依前開約定可知，原告有系爭合建契約第22條
    第1項之違約事由時，被告僅得沒收500萬元保證金，而應將
    其餘500萬元保證金返還予原告，且被告就系爭合建契約係
    負連帶賠償責任。查，本件原告於109年6月17日以臺北敦南
    郵局第539號存證信函請被告依系爭合建契約第22條第2項約
    定，將未沒收之保證金500萬元匯入原告設於第一銀行安和
    分行之帳戶，嗣被告周秀亮等9人均已各自匯還50萬元（共
    計450萬元），被告周東顯則未匯還乙節，為兩造所不爭執
    如前，並有原告109年6月17日存證信函、第一銀行帳戶存摺
    影本等件在卷為憑（見本院卷一第133-137頁），此部分事
    實堪以認定，而依前開說明，被告除得沒收500萬元保證金
    外，其餘500萬元保證金應返還原告，惟被告周東顯並未依
    約返還，故原告依據前開約定，請求被告連帶返還50萬元，
    於法即屬有據，應予准許。
  ⒉被告周東顯雖辯稱依系爭承諾書第4條約定，其就其餘被告因
    系爭合建契約對原告所負之債務不履行或不返還保證金等損
    害，不負賠償責任云云。惟細繹系爭承諾書第4條約定：「
    若於簽約五年期限內，部分或全部地主改為每坪土地以新台
    幣伍佰萬元整買賣或甲方因無法於合作建築契約書約定期限
    內申請建築執照而被沒收半數保證金（新台幣伍佰萬元整）
    時，乙方同時無條件補償甲方新台幣壹佰萬元整。但將來五
    年合約期滿時，甲方不願每坪土地以新台幣伍佰萬元整向地
    主購買時，乙方除免責不須負擔補償甲方新台幣壹佰萬元整
    之責任外，甲方另須依本承諾書第三條之規定支付乙方新台
    幣貳仟萬元整作為懲罰性損害賠償金，但若五年合約期滿，
    地主不願買賣或繼續本合建契約書時，乙方不須負擔任何損
    害賠償責任，甲方絕無異議。」（見本院卷一第591頁），
    則依系爭承諾書第4條之約定可知，係免除被告周東顯就五
    年合約期滿時「地主不願意買賣系爭土地或繼續系爭合建契
    約」所生之損害賠償責任，顯與本件原告依系爭合建契約請
    求返還50萬元保證金無涉。從而，被告周東顯辯稱原告就系
    爭合建契約所生任何損害，均不得向其請求云云，要屬無稽
    ，自無可取。
  ⒊被告周東顯再抗辯其得以系爭承諾書第2條約定之300萬元仲
    介費債權，及同承諾書第4條約定之2,000萬元損害賠償債權
    ，與原告之債權抵銷，故無須返還50萬元保證金，為無理由
    ：
  ⑴依系爭承諾書第2條約定：「於簽約五年期限後全部地主同意
    繼續履行合作建築契約時，甲方（即原告）同意再付清仲介
    費新台幣參佰萬元整（不含稅）給乙方（即被告周東顯）。
    」（見本院卷一第591頁），可知系爭合建契約於簽約5年期
    限屆滿後後續約，被告周東顯始能向原告請求給付300萬元
    仲介費。被告雖稱系爭合建契約於5年屆滿後，兩造確有續
    約云云。然查原告於104年7月13日以臺北金南郵局第296號
    存證信函通知被告系爭合建案未能如期申請通過，然原告仍
    有繼續推動之意願，而被告於收受該存證信函後，則於104
    年7月30日函覆稱，被告將依系爭合建契約第22條第2項之約
    定沒收500萬元保證金，並於該存證信函之末表示「我方仍
    有合作意願，亦請貴公司收到存證信函30日內與我方聯繫償
    還剩餘保證金及續約相關事宜」，此有原告寄發之104年7月
    13日存證信函及被告周東顯寄發之104年7月30日存證信函各
    1份附卷可憑（見本院卷一第97-109頁），由上開存證信函
    內容可知，被告雖有續約之意願，然其要求原告於30日內與
    其重新商議續約之事宜，惟據被告周秀亮等人之訴訟代理人
    於本院審理時自承：上開存證信函寄送予原告後，原告並未
    回應，迄至109年6月17日原告再寄發存證信函通知被告返還
    500萬元保證金等語（見本院卷二第129頁），足見兩造於系
    爭合建契約期限屆滿後，並未商議及完成續約之事；佐以被
    告周東顯於109年7月24日寄送予原告之存證信函中亦載明「
    本案地主於合建契約五年期滿時，並未繼續該合建契約」等
    語，此有109年7月24日臺北圓環郵局第221號存證信函1紙附
    卷可稽（見本院卷一第649頁），已自陳系爭合建契約並未
    續約，益證系爭合建契約於5年屆期後雙方並未達成續約之
    合意，被告周東顯即無依系爭承諾書第4條約定請求原告給
    付仲介費300萬元之餘地，被告周東顯執此債權主張抵銷，
    為無理由。
  ⑵至被告周東顯辯稱渠等願出售系爭土地予原告，然原告拒絕
    承買，故依系爭承諾書第4條之約定，原告應賠償其2,000萬
    元等語，並以前開109年7月24日存證信函為證（見本院卷一
    第647-651頁）。然查，系爭承諾書係於99年6月30日簽立，
    而系爭合建契約則於99年7月15日簽立，應認簽約在後之系
    爭合建契約就原告承買之條件所為約定，係補充系爭承諾書
    之不足，而依系爭合建契約第22條第2項後段明定：「甲方
    （即被告）得無條件沒收乙方（即原告）已支付之保證金其
    中之新台幣伍佰萬元整以示懲罰外，且『同時』甲方如欲承讓
    ，乙方於接到甲方存證信函參拾日即視為甲方同意以甲方原
    有土地每坪新台幣伍佰萬元整為底價計算購買，雙方應立即
    簽定買賣契約並交付價金。」（見本院卷一第34頁），足見
    被告如欲出售系爭土地，應與沒收500萬元保證金同時通知
    原告，否則不得主張原告拒絕承買，然本件被告周東顯於10
    9年7月24日始以前開存證信函向原告表明出售系爭土地之意
    願，核與系爭合建契約第22條第2項後段約定不符，應無拘
    束原告之效力，是原告未為應買之表示，難認有何違反兩造
    間約定，被告周東顯辯稱原告應依系爭承諾書第4條約定賠
    償其2,000萬元，實非有據。從而，被告周東顯以前開債權
    主張抵銷，亦為無理由。
  ㈢末按給付有確定期限者，債務人自期限屆滿時起，負遲延責
    任。給付無確定期限者，債務人於債權人得請求給付時，經
    其催告而未為給付，自受催告時起，負遲延責任；其經債權
    人起訴而送達訴狀，與催告有同一之效力；又遲延之債務，
    以支付金錢為標的者，債權人得請求依法定利率計算之遲延
    利息，但約定利率較高者，仍從其約定利率；應付利息之債
    務，其利率未經約定，亦無法律可據者，週年利率為5％，民
    法第229條第1項、第2項、第233條第1項、第203條分別定有
    明文。查原告請求被告連帶給付保證金50萬元，被告迄今未
    給付，則原告請求自111年4月15日起至清償日止，按週年利
    率5％計算之利息，於法有據，應予准許。
五、綜上所述，原告依系爭合建契約第22條、第25條等約定，請
    求被告連帶給付50萬元，及自111年4月15日起至清償日止，
    按週年利率5％計算之利息，為有理由，應予准許；逾此範圍
    之請求，則無理由，應予駁回。
六、兩造均陳明願供擔保聲請宣告假執行或免為假執行，經核原
    告勝訴部分，所命給付金額未逾50萬元，爰依職權宣告假執
    行，並酌定相當之擔保金額准被告供擔保後免為假執行。至
    原告敗訴部分，其假執行之聲請已失其附麗，應予駁回。
七、本件事證已臻明確，兩造其餘攻擊防禦方法及所提證據，經
    本院審酌後，認於判決結果均不生影響，爰不逐一論駁，附
    此敘明。
八、訴訟費用負擔之依據：民事訴訟法第79條、第85條第2項。
中　　華　　民　　國　　111 　年　　10　　月　　28　　日
         民事第八庭　法   官  陳威帆
以上正本係照原本作成。
如對本判決上訴，須於判決送達後20日內向本院提出上訴狀。如
委任律師提起上訴者，應一併繳納上訴審裁判費。
中　　華　　民　　國　　111 　年　　10　　月　　28　　日
                                書記官  黃文芳